臺灣板橋地方法院刑事判決　　　　　　　94年度易字第1235號
公　訴　人　臺灣板橋地方法院檢察署檢察官
被　　　告　甲○○
　　　　　　　　　　之3
　　　　　　　　　　（現羈押於台灣台北看守所）
上列被告因竊盜案件，經檢察官提起公訴（94年度偵字第14134
號）暨移送併案審理（94年度偵字第10612 號），被告於準備程
序為認罪陳述，經本院合議庭裁定由受命法官行簡式審判程序，
判決如下：
    主  文
甲○○共同連續攜帶兇器竊盜，累犯，處有期徒刑拾月。扣案之
小銼刀、割皮刀、活動扳手、專用電線夾鉗、照明手電筒、壓力
破壞剪各壹支均沒收。
    事  實
一、甲○○有違反麻醉藥品管制條例、贓物等前科，九十二年間
    ，因犯竊盜罪，經本院以九十二年度易字第三○六六號判決
    判處有期徒刑四月確定，民國九十三年十一月三十日縮短刑
    期執行完畢，詎猶不知戒慎，仍基於意圖為自己不法所有之
    概括犯意，連續為下列竊盜犯行：
(一)、九十四年六月七日、同年月十二日、同年月十三日、同年月
    十六日，攜其所有客觀上足對人之生命、身體、健康安全構
    成威脅，具有危險性之小銼刀、割皮刀、活動扳手、專用電
    線夾鉗各一支，及供其本件竊盜犯罪所用之照明手電筒一支
    ，在台北縣五股鄉水碓公園內，以剪斷公園路燈內電線之方
    式，竊得公園路燈內電線，嗣將電線外皮削去，持其內之銅
    線變現花用，後於同年月十八日，甲○○持前開小銼刀等工
    具，再次前往水碓公園內，擬欲竊取公園路燈內電線時，因
    行跡有異為警查獲，並扣得前開小銼刀等物。
(二)、九十四年八月十日十四時二十分許，與邱順隆（另由臺灣板
    橋地方法院檢察署檢察官併由法院併案審理中）基於犯意聯
    絡，並承前不法所有意圖之概括犯意，由甲○○騎乘車牌號
    碼UTP-841 號輕型機車搭載邱順隆，前往臺北縣泰山鄉○○
    路○段二五五號前，共同以徒手竊取裝置於上址由臺北縣泰
    山鄉泰山國小所保管之天橋護欄鐵片七塊，得手後正欲離去
    之際，適為路人吳天麟發覺報警處理，邱順隆為警當場逮捕
    ，甲○○則趁隙逃逸。
(三)、九十四年八月二十二日十一時許，復承前不法所有意圖之概
    括犯意，攜帶其所有客觀上足對人之生命、身體、健康安全
    構成威脅，具有危險性之壓力破壞剪一支，前往台北縣泰山
    鄉○○道，以剪斷電纜線之方式，竊取臺北縣泰山鄉○○○
    ○○路燈電纜線一條（2C*2MM規格，長四二○公尺，價值約
    新臺幣｛下同｝三萬七千八百元）得逞，尚未離去行竊現場
    之際，為員警在上址當場查獲，並扣得壓力破壞剪一支、前
    開竊得之電纜線一條。
二、案經臺北縣政府警察局新莊分局報告臺灣板橋地方法院檢察
    署檢察官偵查起訴暨臺灣板橋地方法院檢察署檢察官移送併
    案審理。
    理  由
一、訊據被告對於上揭竊盜事實，迭於警詢、偵查及本院審判中
    坦承不諱（見九十四年度偵字第一○六一二號偵查卷第八至
    十三頁、三十六頁、五十八頁，九十四年度偵字第一四一三
    四號偵查卷第五頁至七頁、二十六頁），與同案被告邱順隆
    所述被告竊取天橋護欄鐵片等語（見九十四年度偵字第一四
    一三四號偵查卷第五十八頁），證人即五股鄉公所農經課長
    乙○○、證人即臺北縣泰山鄉泰山國小事務組長李秋國、證
    人即台北縣泰山鄉公所建設課獸醫師彭明發證述失竊情節，
    核無不合（見九十四年度偵字第一○六一二號偵查卷第十四
    至十五頁、九十四年度偵字第一四一三四號偵查卷第八頁至
    十頁），並有被告所有供本件竊盜犯罪所用之小銼刀、割皮
    刀、活動扳手、專用電線夾鉗、照明手電筒、壓力破壞剪各
    一支扣案為憑，復有贓物認領保管單在卷可參，足徵被告前
    開自白，應與事實相符，可以採信，本件事證明確，被告竊
    盜犯行足以認定。
二、按小銼刀、割皮刀、活動扳手、專用電線夾鉗、壓力破壞剪
    等物，在客觀上足對人之生命、身體、健康安全構成威脅，
    自屬具有危險性之兇器，是核被告如事實欄一(一)、(三)所述攜
    帶小銼刀、割皮刀、活動扳手、專用電線夾鉗、壓力破壞剪
    等物，竊取電線之行為，係犯刑法第三百二十一條第一項第
    三款之攜帶兇器竊盜罪；其如事實欄一(二)所述之行為，係犯
    同法第三百二十條第一項之竊盜罪。被告就如事實欄一(二)所
    述之竊盜犯行，與邱順隆間，有犯意聯絡、行為分擔，應論
    以共同正犯。被告先後六次如事實欄所述竊盜犯行，時間緊
    接，所犯基本構成要件相同，顯係出於概括犯意為之，為連
    續犯，應依刑法第五十六條規定，論以情節較重之攜帶兇器
    竊盜一罪，並加重其刑。
三、至公訴人雖僅就被告如事實欄一(二)、(三)所述之竊盜事實起訴
    ，其餘如事實欄一(一)所示之部分，未據起訴，惟該部分未據
    起訴之事實與前揭起訴經本院認定有罪部分，具有連續犯之
    裁判上一罪關係，已如前述，為起訴效力所及，且經臺灣板
    橋地方法院檢察署檢察官以九十四年度偵字第一○六一二號
    移送併案審理，本院自得併與審理，併此敘明。
四、又被告有如事實欄所載前科及刑之執行情形，有臺灣高等法
    院被告全國前案紀錄表在卷可憑，是其於受有期徒刑之執行
    完畢後，五年內再犯本件有期徒刑以上之罪，為累犯，應依
    刑法第四十七條之規定遞加重其刑。爰審酌被告正值青壯年
    ，四肢健全，不思以正當方式獲取報酬，且攜帶兇器竊盜，
    影響人民生命身體財產安全甚鉅，其所竊得財物價值非微，
    及其犯後態度等一切情狀，量處如主文所示之刑，以資懲儆
    。扣案之小銼刀、割皮刀、活動扳手、專用電線夾鉗、照明
    手電筒、壓力破壞剪各一支，係被告所有供本件犯罪所用之
    物，業據被告供明在卷，應依刑法第三十八條第一項第二款
    宣告沒收。
五、公訴人雖另以補充理由書指稱：被告基於為自己不法所有之
    意圖，於九十四年七月二十六日三時四十分許，在台北縣五
    股鄉○○路七九號前，徒手竊取吳慶穗所有之砂輪機二臺，
    得手後正欲離去之際，為吳慶穗發覺，報警採集指紋送驗後
    查悉上情，因認被告此部份所為係犯竊盜犯行，且與前開起
    訴部分具有連續犯之裁判上一罪關係等語，然核諸被告就此
    部分竊盜犯行，於警詢中自陳：當時我行竊被吳慶穗發現，
    他就拉住我的機車，我們同時摔倒，之後我便趁機脫逃等語
    ，被害人吳慶穗則於警詢中指稱：我於九十四年七月二十六
    日三時四十分許，發現我住宅（五股鄉○○路七十九號）前
    有一名男子正在竊取，我家門前有一部機車很可疑我即下樓
    查看，看見一名男子正在竊取我所有之砂輪機，竊嫌看見我
    欲逃跑時，我將機車拉倒，該名男子即趁隙逃逸，竊嫌將砂
    輪機置於機車上，經我將竊嫌所有之機車推倒後其所竊得之
    砂輪機兩個掉落地上，未被竊走等語，有公訴人所提出補充
    理由書後附被告及被害人吳慶穗警詢筆錄，並有吳慶穗受傷
    之相片數幀附卷可參，足見被告該次竊盜犯行，情狀上存有
    竊盜，因防護贓物、脫免逮捕而當場施以強暴之準強盜犯嫌
    ，即難認與被告前揭經本院認定有罪之竊盜犯行，具有連續
    犯之裁判上一罪關係，是此部份應由檢察官另為偵查處理，
    併此敘明。
六、末按「除被告所犯為死刑、無期徒刑、最輕本刑為三年以上
    有期徒刑之罪或高等法院管轄第一審案件者外，於前條第一
    項程序進行中，被告先就被訴事實為有罪之陳述時，審判長
    得告知被告簡式審判程序之旨，並聽取當事人、代理人、辯
    護人及輔佐人之意見後，裁定進行簡式審判程序。」刑事訴
    訟法第二百七十三條之一第一項定有明文。查本件被告所犯
    上開竊盜罪，非最輕本刑為三年以上有期徒刑之罪，且被告
    於本院九十四年十月六日準備程序進行中，復就被訴之事實
    為有罪之陳述，經告知簡式審判程序之旨，被告及公訴人對
    於本件改依簡式審判程序審理亦均表示無意見，本院即依前
    揭刑事訴訟法規定，裁定本件進行簡式審判程序，併此敘明
    。
據上論斷，應依刑事訴訟法第二百七十三條之一第一項、第二百
九十九條第一項前段，刑法第二十八條、第五十六條、第三百二
十一條第一項第三款、第四十七條、第三十八條第一項第二款，
判決如主文。
本案經檢察官徐名駒到庭執行職務。
中　　華　　民　　國　　94　　年　　10　　月　　31　　日
                  刑事第四庭    法　官  陳明偉
以上正本證明與原本無異
如不服本判決應於送達後10日內向本院提出上訴狀
                                書記官　陳慧儷
中　　華　　民　　國　　94　　年　　10　　月　　31　　日
附錄本案論罪科刑法條全文
中華民國刑法第321條第1項第3款
 犯竊盜罪而有左列情形之一者，處六月以上、五年以下有期徒刑
：
一  於夜間侵入住宅或有人居住之建築物、船艦或隱匿其內而犯
之者。
二  毀越門扇、牆垣或其他安全設備而犯之者。
三  攜帶兇器而犯之者。
四  結夥三人以上而犯之者。
五  乘火災、水災或其他災害之際而犯之者。
六  在車站或埠頭而犯之者。
前項之未遂犯罰之。
